臺灣高等法院刑事判決　　　　　　　　95年度上易字第2125號
上　訴　人
即　被　告　甲○○
指定辯護人　公設辯護人乙○○
上列上訴人因竊盜案件，不服臺灣桃園地方法院95年度訴字第13
53號，中華民國95年9月11日第一審判決（起訴案號：臺灣桃園
地方法院檢察署95年度偵字第6947號），提起上訴，本院判決如
下：
    主  文
原判決撤銷。
本件免訴。
    理  由
一、公訴意旨略以：甲○○前於民國89年間，因違反毒品危害防
    制條例案件，經原審判處有期徒刑9月，於91年6月19日縮短
    刑期執行完畢。猶不知悔改，意圖為自己不法之所有，於94
    年12月20日18時20分許，駕駛5Ｌ－4696號自小貨車，至桃
    園縣中壢市○○路229號清雲科技大學，進入舊宿舍內竊取
    白鐵廚具設備，搬至其所駕駛之上述車輛，嗣為清雲科技大
    學警衛劉俊良發覺，遂上前詢問，甲○○佯稱係清雲科技大
    學總務室通知其前往載運至回收場，劉俊良隨即與校方聯繫
    ，甲○○並乘機返回上述車輛，劉俊良則擋在車前，甲○○
    為脫免逮捕，當場對劉俊良施強暴，而不顧劉俊良之安全，
    執意向前行駛，致劉俊良向旁閃避，劉俊良並拉開上述車輛
    之駕駛座車門，甲○○仍加速逃逸，嗣於同日19時許，在桃
    園縣中壢市○○路為巡邏員警攔獲。因認甲○○涉有刑法第
    329條之準強盜罪嫌云云。
二、按案件曾經判決確定者，應為免訴之判決，此項原則關於實
    質上一罪或裁判上一罪，均有其適用。連續犯係裁判上之一
    罪，其一部分犯罪事實曾經判決確定者，其效力當然及於全
    部，故檢察官復將其他部分重行起訴，亦應諭知免訴之判決
    （最高法院49年度台非字第20號判例參照）。
三、經查：
  (一)上訴人即被告甲○○坦承有於前揭時、地，至清雲科技大學
    竊取白鐵廚具之事實（見原審卷第52頁、本院卷第42頁反面
    ）；核與證人即清雲科技大學財產管理人丙○○所述相符（
    見原審卷第48至50頁）；復有贓物認領保管單及現場照片在
    卷足憑（見偵6947卷第29至30頁），是被告竊盜犯行洵堪認
    定。
  (二)雖檢察官依證人劉俊良警詢及偵查中之證述，指被告行竊為
    證人劉俊良發現後，不顧證人劉俊良攔阻，仍駕車離開現場
    ，認被告涉犯刑法第329條之準強盜罪云云。惟被告堅詞否
    認有駕車欲衝撞證人劉俊良之行為，且證人劉俊良於原審亦
    證稱：被告發動車子時，有聽到馬達很大的運轉聲，但速度
    不快，且被告當時有踩煞車，因為車子是一頓一頓的往前，
    被告當時並沒有要撞我的意思等語（見原審卷第45至46頁）
    明確。是被告於竊盜犯行為人察覺後，確急欲駕車逃離現場
    ，然因證人劉俊良站立於其車前，致其有所顧忌，雖被告駕
    車步步逼近證人劉俊良，惟自始至終均未有加速朝證人劉俊
    良衝撞之舉，況證人劉俊良斯時與該自貨車之距離僅1公尺
    （見原審卷第46頁），倘被告確實不顧證人劉俊良之安危，
    以被告駕駛自小貨車，證人僅為肉身相抵之實力懸殊情形，
    被告大可加足油門，向前衝撞，證人劉俊良實無反應以逃開
    之可能，此益徵被告確無對證人劉俊良施以強暴手段之企圖
    。是本件不能證明被告犯準強盜罪至明。
  (三)被告行為後，刑法第56條連續犯之規定，業於94年1月7日修
    正公布刪除，並於95年7月1日施行，則被告之犯行，因行為
    後新法業已刪除連續犯之規定，此刪除雖非犯罪構成要件之
    變更，但顯已影響行為人刑罰之法律效果，自屬法律有變更
    ，依新法第2條第1項規定，比較新、舊法結果，仍應適用較
    有利於被告之行為時法律即舊法論以連續犯（最高法院95年
    第8次刑事庭會議決議參照）。被告曾於94年10月17日、95
    年1月3日及95年1月18日犯連續竊盜罪，經原審法院以95年
    度易字第7號判處有期徒刑9月，並於95年6月5日確定，業經
    本院調卷查明，有原審法院95年度易字第7號判決書及本院
    被告前案記錄表可稽。本件被告所犯竊盜之時，乃於前述3
    次竊盜犯行之間，時間緊接，犯案地點亦均在桃園縣中壢市
    ，且罪名與犯罪構成要件均相同，顯均係基於概括犯意為之
    ，有連續犯關係，屬裁判上一罪，本件竊盜犯行，應為前案
    確定判效力所及。
四、原判決未予詳查，仍對被告為科刑之實體判決，自有未洽。
    被告提起上訴爭執，指摘原判決不當，為有理由，自應由本
    院將原判決撤銷，另諭知免訴判決。
據上論斷，應依刑事訴訟法第369條第1項前段、第364條、第302
條第1款，判決如主文。
本案經檢察官黃柏齡到庭執行職務。
中　　華　　民　　國　　96　　年　　2 　　月　　8 　　日
　　　　　　　　　刑事第十九庭審判長法　官  尤豐彥
　　　　　　　　　　　　　　　　　  法　官  黃金富
　　　　　　　　　　　　　　　　　  法　官  魏新國
以上正本證明與原本無異。
檢察官如不服本判決，應於收受送達後十日內向本院提出上訴書
狀，其未敘述上訴之理由者並得於提起上訴後十日內向本院補提
理由書（均須按他造當事人之人數附繕本）。
被告不得上訴。
                                    書記官  陳玉珍
中　　華　　民　　國　　96　　年　　2 　　月　　8 　　日
